# 请假陈版：设立验资目前可以使用土地使用权、房屋建筑物出资吗？

提问人：xiongxiaozhen 时间：2012-12-12 12:54:19
请问陈版，目前内资企业是否可以将土地使用权、房屋建筑物用于设立出资？有何相关的规定呢，谢谢了！

回答人：chenyiwei
不可以。 根据《公司登记管理条例》第二十条规定，“股东首次出资是非货币财产的，应当在公司设立登记时提交已办理其财产权转移手续的证明文件”。但内资公司都是先出资、后设立的。也就是在首次出资时，公司作为一个法人主体尚未成立。对于需要以在相关登记机关办理完毕权属变更登记手续作为“财产权转移手续”履行标准的不动产、机动车辆、船舶、航空器、股权等资产，由于不能将权属变更登记到一个尚未设立的公司名下，因此事实上不可能在设立登记时提交“已办理其财产权转移手续的证明文件”。所以首次出资都不可以采用需依法办理过户手续的非货币财产出资。